# 请教陈版主：关于同一控制下的合并的判断

提问人：cuihengwen 时间：2023-06-06 11:34:41
拟上市公司B为省属一大型企业A的控股子公司，从事煤炭生产和销售业务。A公司下还有未纳入上市范围的从事煤炭生产的企业C。为了解决同业竞争问题，经国资委同意，A企业将拥有的C企业股权无偿划转给另一家省属企业D， 2022 年 10 月完成相关的工商变更手续。 2023 年 6 月B公司上市，并启动了从D手中收购C企业的工作，拟于年底前按照评估值完成对C的并购。请问， 2023 年B公司对C的并购是否属于同一控制下的合并？谢谢！

回答人：chenyiwei
建议考虑：
1 、A将C转让给D和B上市后从D收购C是否为一揽子交易，即为了B上市目的暂时性地移出C，但当时就明确了上市后要回购？如果是，则作为同一控制下合并更合理。
2 、B向D收购C的价格如何确定？是否按照评估值？
总体上看，鉴于：（ 1 ）如果现在作为同一控制下企业合并处理，则与当初将C转移给D的目的（消除同业竞争）
存在逻辑矛盾；（ 2 ）煤炭生产企业基本属于“单一资产实体”，不构成业务，故倾向于按照不构成业务的资产购买处理，其处理效果除了不确认商誉和递延所得税负债以外，与非同一控制下合并类似。

提问人：koodhao 时间：2023-07-07 11:02:25
请教陈版，煤炭生产企业为啥不构成业务？在我看来煤炭生产企业有投入、加工处理、产出，也可以独立产生利润

回答人：chenyiwei
煤炭生产企业的核心资产就是煤矿采矿权。凡是现金流入高度依赖于具有不可替代性的特定可辨认资产的情形，都是不能通过集中度测试的，也就可以认为不构成业务。